臺灣板橋地方法院刑事判決　　　　　　　95年度訴字第2815號
公　訴　人　臺灣板橋地方法院檢察署檢察官
被　　　告　甲○○
　　　　　　　　　（現另案於臺灣臺北監獄臺北分監執行中）
選任辯護人　蔡明和律師
上列被告因強盜等案件，經檢察官提起公訴（95年度偵字第1927
2 號），本院判決如下：
    主  文
甲○○犯如附表所示之罪，各處如附表所示之刑。應執行有期徒
刑陸年貳月。扣案之手槍型打火機壹支沒收。
    事  實
一、甲○○前於民國88年間因詐欺、違反槍砲彈藥刀械管制條例
    案件，分別經臺灣臺中地方法院以88年度易字第2550號判處
    有期徒刑3 月、本院以89年度訴字第700 號判處有期徒刑1
    年6 月，併科罰金新臺幣6 萬元，並諭知以銀元300 元為罰
    金易服勞役之折算標準，分別經臺灣高等法院臺中分院以89
    年度上易字第290 號判決、臺灣高等法院以89年度上訴字第
    3774號、最高法院以90年度台上字第1391號判決駁回上訴確
    定。上開二案經定應執行有期徒刑1 年7 月，於91年11月11
    日因縮刑期滿執行完畢。又曾於93年間因違反洗錢防制法案
    件，經本院於94 年7月4 日以94年度簡字第865 號判處有期
    徒刑3 月確定；又因詐欺案件，經臺灣板橋地方法院於94年
    7 月4 日以94年度簡字第861 號判決判處有期徒刑3 月確定
    ，嗣經裁定應執行之刑為有期徒刑5 月，於95年1 月25日縮
    刑期滿執行完畢（於本件構成累犯）。
二、甲○○仍不知悔改，竟意圖為自己不法之所有，於95年8 月
    9 日12時許，在臺北縣板橋市○○路之「仁愛新村」某處，
    趁車主未將機車鑰匙取下，竊取乙○○所有車牌號碼CMN ─
    712 號普通重型機車一部，得手後供己騎乘之用。另分別基
    於為自己不法所有之意圖，於附表編號2 、3 所列時間、地
    點，依照附表編號2 、3 所述犯案經過分別恐嚇丁○○及丙○○，致使丙○○因而心生畏懼，交付被告皮包內之200 元
    ，又再將口袋內之100 元紙鈔1 紙及近100 元之零錢交予甲○○；丁○○因無錢交付而未得逞。甲○○另意圖為自己不
    法之所有，於同年8 月9 日13時40分許，在戊○○所經營位
    於台北縣板橋市○○路74巷2 弄2 號前之麵攤，見戊○○脖
    子上掛有金項鍊而心生歹念，遂趁戊○○背對其煮麵之際，
    左手持其所有可供兇器使用之手槍型打火機抵住戊○○腰部
    ，並喝令「不要動」，致使戊○○不敢抗拒而任由甲○○以
    右手強行扯下該金項鍊，而強取過程中因戊○○緊拉衣領意
    圖阻礙甲○○強盜該項鍊，甲○○遂以上開手槍型打火機之
    槍托猛力敲打戊○○之右側頭部，致使其受有頭部外傷、頭
    皮兩處共1.5 公分裂傷、右胸、右手挫傷等傷害，嗣因戊○○大聲呼喊，雙方拉扯中，項鍊掉在地上始未得逞，甲○○
    見狀欲騎乘機車逃離現場之際，街坊鄰居群起困住甲○○，
    嗣經報警而當場查獲，並扣得上開手槍型打火機1 支。
三、案經戊○○訴由臺北縣政府警察局板橋分局報請臺灣板橋地
    方法院檢察署檢察官偵查起訴。
    理  由
甲、證據能力部分：
一、按被告之自白，非出於強暴、脅迫、利誘、詐欺、疲勞訊問
    、違法羈押或其他不正之方法，且與事實相符者，得為證據
    ，刑事訴訟法第156 條第1 項有明文規定。被告甲○○之辯
    護人為被告甲○○辯稱：被告於警詢當時係因為戒除毒癮而
    服用解毒藥而處於神智不清之狀態，是其供述顯非出於自由
    意志，且鈞院於95年2 月5 日勘驗警詢及偵查錄影帶可見被
    告口齒稍嫌不清且身體有前後搖晃的情形，足證被告於警詢
    、偵查當時之精神狀態不佳，警方及檢察官於此狀態下繼續
    偵訊被告，已屬疲勞訊問，且警詢時被告有遭毆打，故被告
    之警詢、偵查筆錄係出於不正方法而取得，自無證據能力等
    語。然查：警方在詢問被告時，有全程連續錄音，於訊問完
    畢後有經被告閱覽確認無訛後始行簽名捺指印等情，有第1
    次警訊筆錄、第2 次警詢筆錄及第3 次警詢筆錄各1 份及警
    詢錄音帶及偵查光碟等在卷可稽。復經本院當庭勘驗警詢錄
    錄音帶，結果發現在接受訊問過程，被告均能夠連續陳述，
    與警員之對話尚屬流暢，意識清晰，且神情尚無異狀，被告
    對於警方所提出之問題，亦能清楚應答，警方在詢問被告時
    ，並未以強暴、脅迫等不法方法為之，固然被告在整個詢問
    過程中有打呵欠之聲音，但從詢問錄音帶中被告對於警方之
    詢問，均可以清楚回答並沒有受阻礙或中斷之狀況發生，有
    本院96年2 月5 日勘驗筆錄1 份可稽，且被告錄音之內容經
    核與警詢及偵查筆錄之記載相符合乙節，此亦有上開勘驗筆
    錄可參。足徵被告甲○○對於案件經過，強盜犯行遭查獲過
    程記憶清楚，針對警員的訊問能切題回答，並無答非所問或
    言詞混亂的情況，未發現有異於普通人平均程度之知覺理會
    及判斷作用；且依據96年2 月5 日臺灣板橋地方法院勘驗筆
    錄呈現其於製作筆錄時，被告在警詢筆錄就其係騎機車至戊○○麵攤，並拿打火機的槍抵住其後背，與告訴人戊○○發
    生拉扯，並放棄拿金鍊子，且有持搶托打戊○○頭部之強盜
    過程細節均有清楚描述，且就槍型打火機係在南雅夜市，以
    300 元購買，及就機車係在何地點因鑰匙在電門上未抽離而
    偷走，亦供述綦詳，另對於恐嚇丁○○及丙○○乙節，均答
    稱當時人在家裡，且猶稱其母親名字叫蘇秀月可證明，並不
    認識證人丁○○及丙○○等語，足見被告於製作筆錄時對一
    己行為之違法性與否有足夠之認知，亦即其一般性之知覺理
    會及判斷作用、自由決定意思能力並無受損或障礙。又辯護
    人雖又以被告因戒毒癮有服用戒毒藥物，因而處於神智不清
    之狀態云云，查沈祿從診所固函覆本院稱被告於92年8 月15
    日至95年8 月2 日止，有在該診所服用藥物，並檢具藥物可
    能之副作用，惟依上開被告最後1 次拿取藥物之時間為95年
    8 月2 日，藥方為5 日之藥量，而被告為警查獲時間為95年
    8 月9 日，被告是否仍有服用藥物已有疑義，且依檢附之藥
    物可能之副作用，其中或有記載思睡、暈眩、頭痛、噁心等
    症狀，但亦記載臨床上「偶有可能」，並非必然會有上開副
    作用，況依被告於95年8 月9 日猶能騎所竊贓車至告訴人戊○○麵攤，且與告訴人戊○○發生拉扯，並持手槍型打火機
    毆打告訴人戊○○頭部，客觀上應無思睡，精神恍惚之情形
    ，第按所謂毒癮發作，臨床所稱成癮性物質之生理戒斷期間
    ，常呈現流眼淚、鼻水、頻打哈欠等等癥候，亦有肌肉、骨
    頭疼痛、忽冷忽熱等等之主觀症狀，然前述癥候與症狀雖可
    造成當事人極大之身體、生理不適，卻未必然造成知覺理會
    及判斷作用，自由決定意思能力之障礙，而進而影響當事人
    製作筆錄之詢答。換言之，即使當事人於製作筆錄時係處於
    成癮性物質之生理戒斷期間，其知覺理會及判斷作用，自由
    決定意思之能力，包括對於警訊之答詢陳述，不必然受到影
    響或呈現障礙而須視其製作筆錄過程是否呈現知覺理會及判
    斷作用、自由決定意思之能力受顯著影響或顯然減退之實質
    與客觀佐據，方可推斷。如前所述，被告甲○○於製作筆錄
    時對一己行為之違法性與否有足夠之認知，其一般性之知覺
    理會及判斷作用並無受損或障礙，且於警訊陳述時，亦未呈
    現知覺理會及判斷作用，自由決定意思之能力較普通人之平
    均程度顯然減退之情形，是被告於製作警訊筆錄時之精神狀
    況及意識狀態應無精神耗弱或心神喪失之情形。至被告所稱
    遭毆打乙節，未據提出說明毆打之警員姓名，況被告於警詢
    亦有部分犯行並未坦承，是被告空言被毆打，所述非自由陳
    述云云，實不足採信。綜上各節，參互勾稽判斷，足認被告
    於警訊時及偵查中之供述，並非出於強暴、脅迫、利誘、詐
    欺、疲勞訊問、違法羈押或其他不正之方法，且與事實相符
    ，依法自得作為證據，合先敘明。
二、被告之辯護人為被告抗辯：證人戊○○、丙○○、丁○○於
    警詢時所為之證述，為傳聞證據，應無證據能力。經查，證
    人戊○○、丙○○、丁○○於警詢時之陳述，為被告以外之
    人於審判外之陳述，依刑事訴訟法第159 條第1 項之規定，
    無證據能力。
三、辯護人又以：證人戊○○、丙○○、丁○○於偵查時之陳述
    ，為傳聞證據，且偵訊時未予被告行詰問辨明之機會，仍欠
    缺可信之情況保證，依刑事訴訟法第159 條之1 第2 項之規
    定，無證據能力云云，按被害人或告訴人不利於被告之陳述
    得採為被告犯罪之證據，惟告訴人或被害人之陳述，本質上
    屬於「證人」，故告訴人或被害人之陳述是否可以採信，本
    應以證人之身份調查之，否則，其指訴並不具有證據能力，
    審判者自不得採為判決之基礎，故檢察官偵查訊問時，應將
    告訴人或被害人以證人之身分加以具結，以擔保其證言之可
    信度，踐行此嚴格形式之要求，程序方為妥適。查證人戊○○、丙○○、丁○○於偵查中之指訴（見偵查卷第79、84、
    85頁），檢察官係以告訴人或被害人之身份訊問之，並未以
    證人之身分令之具結作證，依前開說明，證人戊○○、丙○○、丁○○於偵查中有關被告之證詞，依刑事訴訟法第158
    條之3 不具證據能力。
四、末按被告以外之人於審判外之陳述，雖不符前4 條之規定，
    而經當事人於審判程序同意作為證據，法院審酌該言詞陳述
    或書面陳述作成時之情況，認為適當者，亦得為證據。當事
    人或辯護人於法院調查證據時，知有第159 條第1 項不得為
    證據之情形，而未於言詞辯論終結前聲明異議者，視為有前
    項之同意。刑事訴訟法第159 條之5 定有明文。本案被告及
    其辯護人於本院審理時對於檢察官所提各項證據方法之證據
    能力除上述二、三部分外，均表示「沒意見」，且本案言詞
    辯論終結前，被告及其辯護人並未爭執被告以外之人於審判
    外之言詞或書面陳述，無證據能力，揆諸上開規定，應認被
    告及其辯護人已同意上開各該證據方法得作為證據，而本院
    審酌上開各該證據均非非法取得之證據，並無證據力明顯過
    低之情形，復經本院於審判期日就上開證據依法進行調查、
    辯論，依法自有證據能力，附此敘明。
乙、實體部分：
一、認定被告犯罪之依據：
(一)、竊盜機車部分：訊據被告對於上開時、地竊取被害人乙○○
    所有之機車之事實坦承不諱，核與被害人乙○○指訴失竊情
    節相符（偵查卷第19、20頁），又有機車照片2 紙、贓物認
    領保管單1 紙（偵查卷第63、47）可憑，足徵被告之自白與
    事實相符，事證明確，被告竊取機車犯行堪以認定。
(二)、恐嚇丁○○、丙○○部分：訊據被告矢口否認有何恐嚇取財
    犯行，辯稱：伊認識被害人丁○○，常常在那邊出入，都叫
    被害人丁○○伯仔，伊係跟被害人丁○○借錢，因為那時候
    身上不方便，伊有說工作領錢的時候再拿去還。至於丙○○
    伊亦認識，因伊朋友住在丙○○所開之宮二樓，常去那邊打
    招呼聊天，伊也是叫丙○○阿伯，伊係向丙○○借幾百元，
    伊沒有拿手槍恐嚇丙○○及丁○○云云，然查，被告初於本
    院訊問時供稱：伊有拿假手槍向別人恐嚇2 次等語（見本院
    95年度聲羈字第665 號刑事卷第4 頁），且被告有於95年8
    月5 日16時許，至臺北縣板橋市○○路150 巷37號丁○○所
    受僱之鞋店內，被告進入後，就跟被害人丁○○說因為殺死
    人正在跑路，需要500 或1000元跑路費，並掀起衣服亮出槍
    把，造成被害人丁○○的恐懼，但被害人丁○○跟被告說沒
    錢可給，被告便離去之事實，業據被害人丁○○於本院審理
    時結證綦詳（見本院96年4 月12日審理筆錄）。被告復於95
    年8 月5 日17時許，至臺北縣板橋市○○路150 巷1 弄7 號
    1 樓丙○○所開設之濟普宮內，被告進入後就說，他是角頭
    某某人的小弟，因為殺人案在跑路中，需要跑路費，並將手
    放在腰間，且掀起衣服露出像短槍的東西，被害人丙○○因
    為害怕就拿出皮包給被告看，丙○○將皮包內的200 元拿給
    被告後，又自口袋內交予被告100 元紙鈔1 張及近100 元的
    零錢等情，亦據被害人丙○○於本院審理時證述上情無訛（
    見本院96年4 月12日審理筆錄），此外有手槍型打火機1 支
    扣案可資佐證，上開二位證人與被告素不認識，亦無嫌隙，
    應無設詞誣陷被告之理，應堪信實，是被告辯稱未攜帶手槍
    型打火機，係向被害人借錢云云，顯係事後飾卸之詞，殊無
    可信，本案事證明確，被告恐嚇犯行堪以認定。
(三)、強盜告訴人戊○○部分：訊據被告固坦承於上開時、地有攜
    帶手槍型打火機至告訴人戊○○的麵攤之事實，惟矢口否認
    有何強盜之情形，辯稱：伊先前有向告訴人戊○○借錢過，
    那天也是因為借錢起口角衝突，後來被辱罵就與告訴人戊○○打架，伊沒有搶告訴人戊○○之金項鍊，伊當天有帶手槍
    型打火機，是為了點香煙云云。經查：被告於警詢時供稱：
    伊於95年8 月9 日13時35分許，騎乘重機車於板橋市○○路
    74 巷2弄2 號麵攤內，因當時只有麵攤老闆一人在店內，所
    以入內向其購買麵，當老闆背對伊時，伊隨即左手持槍型打
    火機抵住老闆腰部，右手扯下老闆掛於脖子上之金項鍊，因
    老闆反抗，伊便換右手持槍用槍托由上往下敲麵攤老闆頭部
    一下致其頭部流血等語（偵查卷第13頁）；於偵查中復供稱
    ：先前伊有跟告訴人戊○○借錢但被告訴人戊○○罵，又當
    天買麵時想到，才臨時起意要搶告訴人戊○○的項鍊，伊是
    用假的打火機的槍抵住戊○○的腰部，從他後面拉扯項鍊，
    後來發生扭打等語（偵查卷第68、80頁），嗣於本院訊問時
    猶稱：「我有拿假槍押他搶戊○○的金項鍊，後來我們發生
    扭打，我想要逃走但是沒有辦法，後來我就被群眾一直打」
    等語（見本院95年度聲羈字第665 號刑事卷第4 頁），核與
    告訴人戊○○於本院審理時證述之情節大致相符（本院96年
    4 月12日審理筆錄），且有贓物認領保管單及診斷證明書各
    1 紙（偵查卷第46、51頁）附卷足憑，此外，又有手槍型打
    火機扣案可資佐證，是被告事後翻異其詞，辯稱：伊沒有搶
    告訴人戊○○之金項鍊，當天有帶手槍型打火機，是為了點
    香煙云云，顯係卸責之詞，不足採信。至辯護人為被告辯稱
    ：本件被害人戊○○未至不能抗拒之程度，應不構成強盜罪
    云云，然按行為人所使用之手段可否該當強盜罪之強制行為
    ，係決定於行為人之行為是否使被害人已達不能抗拒之程度
    ，原則上應按通常一般人所能抗拒之程度參酌認定，若行為
    人之行為在客觀上雖堪認足使他人不能抗拒，但被害人並不
    因之發生畏懼或喪失抵抗力，而加抗拒者，則該行為仍可認
    定為該當本罪之強制行為（林山田著刑法各罪論上冊，第33
    5 頁參照）。第按攜帶假手槍，冒充真槍以威脅事主，奪取
    財物，已達於使人不能抗拒之程度，應成立強盜罪（最高法
    院6 年滬上字第9 號），查雖告訴戊○○於本院審理時證稱
    ：不管他拿真槍或是假槍，因為他拿槍敲伊的頭，並沒有用
    槍瞄準伊，所以伊不會怕等語（見96年4 月12日審理筆錄第
    8 頁），然查被告攜帶之手槍型打火機，經本院於96年4 月
    12日當庭勘驗結果為，扣案槍型打火機槍管為金屬材質，銀
    銅色，槍把部分為黑色，類似壓克力材質，外觀與一般槍枝
    相仿，長度為19公分，寬度為13公分，以手持握感覺沈重，
    但較一般真槍稍輕，經秤重為0.55公斤，板機部分可按壓，
    撞槌可以扳下，以扣案板機彈回撞槌，會發出聲響，其餘槍
    身、槍把部分均為一體成型，除非轉動鎖住之螺絲，否則無
    法拆卸（見96年4 月12日審理筆錄第22頁）。足徵上開手槍
    型打火機依外型，客觀上足以冒充真槍，以上開手槍型打火
    機冒充真槍，通常一般人在客觀上應足以壓抑被害人之抗拒
    ，或使被害人身體上或精神上處於不能抗拒之狀態，是縱認
    本件告訴人戊○○並不因之發生畏懼或喪失抵抗力，而加抗
    拒者，揆之上開說明，則被告之行為仍可認定為該當強盜罪
    之強制行為。是本案事證明確，被告攜帶兇器強盜犯行洵堪
    認定。
二、論罪科刑部分：
(一)、核被告所為如附表編號1 、2 、3 所示，係犯刑法第320 條
    第1 項竊盜罪、第346 條第3 項、第1 項恐嚇取財未遂、第
    346 條第1 項罪恐嚇取財既遂。
(二)、第按刑法第321 條第1 項第3 款之攜帶兇器竊盜罪，係以行
    為人攜帶兇器竊盜為其加重條件，此所謂兇器，其種類並無
    限制，凡客觀上足對人之生命、身體、安全構成威脅，具有
    危險性之兇器均屬之，且祇須行竊時攜帶此種具有危險性之
    兇器為已足，並不以攜帶之初有行兇之意圖為必要（最高法
    院79年臺上字第5253號判例意旨足資參照），查被告所持手
    槍型打火機，如上所述經本院當庭勘驗結果，扣案槍型打火
    機槍管為金屬材質，以手持握感覺沈重，經秤重為0.55公斤
    ，足徵上開手槍型打火機客觀上足以脅及人之生命、身體安
    全，自屬足供兇器使用之物。是核被告所為如附表編號4 所
    宗之行為，因具有刑法第321 條第3 款之攜帶兇器之情形，
    應論以同法第330 條第2 項、第1 項之加重強盜未遂罪。檢
    察官起訴意旨認被告甲○○前開犯行，應依刑法第328 條第
    1 項之強盜罪嫌處斷，容有誤會，業如前述，惟二者之起訴
    事實基本社會事實既屬相同，本院自得依法變更起訴法條。
    又被告所犯附表編號2 、4 所示之犯行，雖已著手犯行然未
    得逞，應依刑法第25條第2項未遂犯之規定，減輕其刑。
    另被告有如事實欄所述前科及刑之執行情形，有臺灣高等法
    院被告前案紀錄表1件在卷可稽，其於有期徒刑執行完畢後
    之5年以內，故意再犯本件上開4件有期徒刑以上之罪，均為
    累犯，爰依刑法第47條第1項之規定均加重其刑，就如附表
    編號2、4所示之犯行，並依法先加後減之。又被告所犯上開
    4次犯行，犯意各別、行為互殊，均應分論併罰。
(三)、爰審酌被告之素行、智識程度（國中肄業），及其犯罪之動
    機、目的、手段、持槍恐嚇被害人及強暴、脅迫被害人強取
    財物之手段甚為可眥，對被害人所造成心理危害甚大，及犯
    後僅坦承竊盜犯行，其餘犯行猶飾詞卸責，未見悔意等一切
    情狀，分別量處如主文所示之刑，並定其應執行之刑，以示
    懲儆。
(四)、至上開扣案之手槍型打火機1 把，為被告犯如附表編號2 至
    4 所示恐嚇取財及加重強盜罪所使用之工具，為被告坦承在
    卷，應依刑法第38條第1項第2款規定，宣告沒收之。
(五)、又公訴意旨另以被告打傷告訴人戊○○部分，另涉犯刑法第
    277 條第1 項之傷害罪嫌云云，然告訴人戊○○於本院審理
    時撤回對被告之傷害告訴，有本院96年4 月12日審理筆錄可
    憑，而被告於行強盜時當場施暴而傷及告訴人戊○○，故上
    開傷害及加重強盜犯行間有想像競合犯裁判上一罪之關係，
    爰不另為不受理之諭知。
據上論斷，應依刑事訴訟法第299 條第1 項前段、第300 條，刑
法第320 條第1 項、第346 條第1 項、346 條第3 項、第1 項、
第330條第2項、第1項、第55條、第25條第2項、第47條第1項、
第51條第5款、第38條第1項第2款，判決如主文。
本案經檢察官朱立豪到庭執行職務。
中　　華　　民　　國　　96　　年　　5 　　月　　10　　日
                  刑事第十八庭  審判長法　官  連育群
                                      法  官  王綽光
                                      法  官  吳幸娥
以上正本證明與原本無異
如不服本判決應於送達後10日內向本院提出上訴狀
                                      書記官　洪惠玲
中　　華　　民　　國　　96　　年　　5 　　月　　10　　日
附表：
┌─┬────┬────┬───────────┬────┬──────┐
│編│犯罪時間│犯罪地點│行為態樣、被害人及所得│所犯罪名│  宣告刑    │
│號│        │        │財物                  │        │            │
├─┼────┼────┼───────────┼────┼──────┤
│1 │95年8 月│臺北縣板│趁車主未將車鑰匙抽離，│竊盜，累│有期徒刑月│
│  │9 日12時│橋市三川│竊取乙○○所有車牌號碼│犯      │。          │
│  │許      │路之「仁│CMN-712號普通重型機車 │        │            │
│  │        │愛新村」│乙部                  │        │            │
│  │        │某處    │                      │        │            │
├─┼────┼────┼───────────┼────┼──────┤
│2 │95年8 月│臺北縣板│被告進屋後，就跟被害人│意圖為自│有期徒刑肆月│
│  │5 日16時│橋市信義│丁○○說殺死人正在跑路│己不法之│。扣案之手槍│
│  │許      │路150 巷│，需要500 或1000元跑路│所有，以│型打火機一支│
│  │        │37號    │費，並掀起衣服亮出槍把│恐嚇使人│沒收。      │
│  │        │        │，造成被害人丁○○的恐│將本人之│            │
│  │        │        │懼，但被害人丁○○跟被│物交付，│            │
│  │        │        │告說沒錢可給，被告便離│未遂，累│            │
│  │        │        │去。                  │犯      │            │
│  │        │        │                      │        │            │
│  │        │        │                      │        │            │
├─┼────┼────┼───────────┼────┼──────┤
│3 │95年8 月│臺北縣板│被告進屋後就說，他是角│意圖為自│有期徒刑柒月│
│  │5 日17時│橋市信義│頭某某人的小弟，因為殺│己不法之│。扣案之手槍│
│  │許      │路150 巷│人案在跑路中，需要跑路│所有，以│型打火機一支│
│  │        │1 弄7 號│費，將手插在腰間且掀起│恐嚇使人│沒收。      │
│  │        │1 樓（公│衣服亮出像短槍的東西，│將本人之│            │
│  │        │訴人誤載│被害人丙○○因為害怕就│物交付，│            │
│  │        │為板橋市│拿出皮包給被告看，被害│累犯    │            │
│  │        │150 巷1 │人將皮包內的200 元交予│        │            │
│  │        │弄7 號1 │被告後，並再將口袋內的│        │            │
│  │        │樓）    │100 元紙鈔及近100 元的│        │            │
│  │        │        │零錢交予被告          │        │            │
├─┼────┼────┼───────────┼────┼──────┤
│4 │95年8 月│臺北縣板│被告至戊○○經營之左開│意圖為自│有期徒刑伍年│
│  │9 日13時│橋市信義│地點麵攤，趁戊○○背對│己不法所│陸月。扣案之│
│  │40分許  │路74巷2 │其煮麵之際，左手持其所│有，攜帶│手槍型打火機│
│  │        │弄2號   │有之手槍型打火機抵住黃│兇器，以│一支沒收。  │
│  │        │        │國光腰部，並喝令不要動│強暴至使│            │
│  │        │        │，致使戊○○不敢抗拒而│不能抗拒│            │
│  │        │        │任由甲○○以右手強行扯│，而取他│            │
│  │        │        │下該金項鍊，而強取過程│人之物，│            │
│  │        │        │中因戊○○緊拉衣領意圖│未遂，累│            │
│  │        │        │阻礙甲○○強盜該項鍊，│犯      │            │
│  │        │        │甲○○遂以上開手槍型打│        │            │
│  │        │        │火機之槍托猛力敲打黃國│        │            │
│  │        │        │光之右側頭部，致使其受│        │            │
│  │        │        │有頭部外傷、頭皮兩處共│        │            │
│  │        │        │1.5 公分裂傷、右胸部、│        │            │
│  │        │        │右手挫傷等傷害，嗣因黃│        │            │
│  │        │        │國光大聲呼喊，雙方拉扯│        │            │
│  │        │        │中，項鍊掉在地上始未得│        │            │
│  │        │        │逞                    │        │            │
│  │        │        │                      │        │            │
└─┴────┴────┴───────────┴────┴──────┘
附錄本案論罪科刑法條全文：
中華民國刑法第320條
（普通竊盜罪、竊佔罪）
意圖為自己或第三人不法之所有，而竊取他人之動產者，為竊盜
罪，處 5 年以下有期徒刑、拘役或 5 百元以下罰金。
意圖為自己或第三人不法之利益，而竊佔他人之不動產者，依前
項之規定處斷。
前二項之未遂犯罰之。
中華民國刑法第346條
（單純恐嚇罪）
意圖為自己或第三人不法之所有，以恐嚇使人將本人或第三人之
物交付者，處6 月以上5 年以下有期徒刑，得併科1 千元以下罰
金。
以前項方法得財產上不法之利益，或使第三人得之者，亦同。
前二項之未遂犯罰之。
刑法第321 條第1 項第3 款
犯竊盜罪而有左列情形之一者，處六月以上、五年以下有期徒刑
：
一  於夜間侵入住宅或有人居住之建築物、船艦或隱匿其內而犯
    之者。
二  毀越門扇、牆垣或其他安全設備而犯之者。
三  攜帶兇器而犯之者。
四  結夥三人以上而犯之者。
五  乘火災、水災或其他災害之際而犯之者。
六  在車站或埠頭而犯之者。
中華民國刑法第330條
（加重強盜罪）
犯強盜罪而有第321 條第1 項各款情形之一者，處7 年以上有期
徒刑。
前項之未遂犯罰之。
